【裁判字號】    90,易,834
【裁判日期】    900430
【裁判案由】    毒品危害防制條例
【裁判全文】
臺灣桃園地方法院刑事判決                            九十年度易字第八三四號
    公  訴  人  台灣桃園地方法院檢察署檢察官
    被      告  甲○○
右列被告因毒品危害防制條例案件，經檢察官提起公訴（九十年度毒偵緝字第一二五
號），本院判決如左：
        主  文
甲○○連續施用第二級毒品，累犯，處有期徒刑捌月。
查獲之第二級毒品安非他命壹包（毛重○‧二七四公克）沒收銷燬。
        事  實
一、甲○○前因違反麻醉藥品管理條例，經台灣新竹地方法院於民國八十四年十月十
    二日判處有期徒刑六月，經台灣高等法院於同年十二月二十六日駁回上訴確定，
    於八十五年十月十五日有期徒刑易科罰金執行完畢。復於八十七年間因施用第二
    級毒品安非他命，經裁定送觀察、勒戒，經認無繼續施用毒品之傾向，由台灣新
    竹地方法院檢察署檢察官於八十七年十月十三日以八十七年度毒偵字第三六五八
    號不起訴處分確定，竟不知悔改，又基於概括之犯意，自八十九年五月間某日起
    至九十年二月二十日，在其新竹縣竹北市○○路○段一九六巷三八號住處，以將
    第二級毒品安非他命置於吸食器內燒烤成煙霧狀之方式，連續多次施用第二級毒
    品安非他命。其間於八十九年六月七日凌晨一時五十分許，在桃園縣楊梅鎮○○
    路○段一四五號「一○一便利商店」為警查獲，並於其皮包內扣得第二級毒品安
    非他命一包（毛重○‧二七四公克），經台灣桃園地方法院檢察署檢察官聲請本
    院以八十九年度毒聲字第四五六三號裁定應送觀察、勒戒，甲○○旋即逃亡，經
    通緝始於九十年二月二十三日下午四時三十分許在新竹縣湖口鄉○○路三五一號
    為警逮捕歸案，經觀察勒戒結果，認有繼續施用毒品傾向。
二、案經桃園縣警察局中壢分局報請台灣桃園地方法院檢察署檢察官偵查起訴。
        理  由
一、右揭事實，業據被告甲○○於審理中坦承不諱，其為警查獲時所採尿液經送檢驗
    結果亦呈第二級毒品安非他命陽性反應，於被告皮包內扣得之白色晶體一包（毛
    重○‧二七四公克）經檢驗亦確認為安非他命無誤，分別有桃園縣衛生局不法藥
    物尿液檢定書、行政院衛生署管制藥品管理局（八九）管檢字第八五七九六號檢
    驗成績書各一紙為憑，其於偵查中雖一度否認犯行，然一般人施用第二級毒品安
    非他命後距採集尿液可得驗出甲基安非他命時間最長不會超過九十六小時，此有
    行政院衛生署藥物食品檢驗局八十一年藥檢壹字第○○一五六號函可參，被告為
    警查獲時所採尿液經檢驗既呈安非他命陽性反應，其復未能提出確切反證推翻上
    開鑑定報告，足見其於採尿前九十六小時內曾施用第二級毒品安非他命無訛，偵
    查中所辯顯不足採，應認審理中之自白與事實相符。又其於八十七年間因施用第
    二級毒品安非他命，經裁定送觀察、勒戒，經認無繼續施用毒品之傾向，由台灣
    新竹地方法院檢察署檢察官於八十七年十月十三日以八十七年度毒偵字第三六五
    八號不起訴處分確定等節，有該不起訴處分書在卷可稽；其五年內再因本次施用
    第二級毒品安非他命案件，經本院以八十九年度毒聲字第四五六三號裁定送觀察
    、勒戒後，認有繼續施用毒品傾向，復有卷附上開刑事裁定及台灣桃園女子監獄
    九十年三月十四日桃女監衛字第五○三號函有無繼續施用毒品傾向證明書可參，
    本件事證明確，犯行堪以認定。
二、按安非他命為毒品危害防制條例第二條第二項第二款所規範之第二級毒品，被告
    予以施用，係犯同條例第十條第二項之施用第二級毒品罪，其施用第二級毒品安
    非他命前後持有第二級毒品安非他命之低度行為，為施用之高度行為所吸收，不
    另論罪。其多次施用第二級毒品之犯行，時間緊接、手段相似，顯係基於概括之
    犯意多次觸犯犯罪構成要件相同之罪名，應論以連續犯一罪，並加重其刑。至於
    被告八十九年六月七日一時五十分前九十六小時以外之施用第二級毒品犯行，雖
    未據公訴人指述，惟該部分犯行與公訴人所起訴者既有連續犯裁判上一罪關係，
    基於審判不可分之原則，本院自得併予審理。又被告前因違反麻醉藥品管理條例
    ，經台灣新竹地方法院於八十四年十月十二日判處有期徒刑六月，經台灣高等法
    院於同年十二月二十六日駁回上訴確定，於八十五年十月十五日有期徒刑易科罰
    金執行完畢，有台灣高等法院被告全國前案紀錄表在卷為憑，五年內再犯本件有
    期徒刑以上之罪名，為累犯，依法遞加其刑。爰審酌被告多次施用毒品經查獲，
    仍不知悛悔，繼續施用毒品，惟念所犯限於自殘，尚未對社會造成重大危害，且
    犯後於審理中坦承犯行等一切情狀，量處如主文所示之刑。
三、扣案查獲之安非他命一包（毛重○‧二七四公克），為第二級毒品，應依毒品危
    害防制條例第十八條第一項前段宣告沒收銷燬。
四、據上論斷，應依刑事訴訟法第二百九十九條第一項前段，毒品危害防制條例第十
    條第二項、第二十條第三項前段、第十八條第一項前段，刑法第十一條前段、第
    五十六條、第四十七條，罰金罰鍰提高標準條例第二條，判決如主文。
本案經檢察官胡原龍到庭執行職務。
中      華      民      國      九十      年      四     月    三十     日
                                臺灣桃園地方法院刑事第五庭
                                      法  官  楊  得  君
右正本證明與原本無異。
如不服本判決，應於判決送達後十日內向本院提出上訴狀( 應附繕本 )，上訴於臺灣
高等法院。
                                      書記官  簡  慧  瑛
中      華      民      國      九十      年      五     月      一     日
附論罪科刑依據之法條：
毒品危害防制條例第十條
施用第一級毒品者，處六月以上五年以下有期徒刑。
施用第二級毒品者，處三年以下有期徒刑。


司法院資訊處製作；財團法人民間司法改革基金會備份。
